臺灣花蓮地方法院民事簡易判決  
111年度花簡字第104號
原      告  陽茗珠  
訴訟代理人  李巧雯律師(法扶律師)
被      告  林程矞  
上列當事人間因被告過失傷害案件，原告提起損害賠償刑事附帶
民事訴訟事件，由本院刑事庭裁定移送前來(110年度花交簡附民
字第6號)，本院於民國111年9月14日言詞辯論終結，判決如下：
    主  文
一、被告應給付原告新臺幣(下同)403,517元，及自民國110年12
    月8日起至清償日止，按年息百分之5計算之利息。
二、原告其餘之訴駁回。
三、本判決原告勝訴部分得假執行。但被告如以403,517元為原
    告預供擔保得免為假執行。
四、原告其餘假執行之聲請駁回。
    事 實 及 理 由
一、被告經合法通知未到場，依原告聲請為一造辯論判決。
二、原告訴之聲明：被告應給付原告80萬元，及自起訴狀繕本送
    達翌日即110年12月8日(110年度花交簡附民字第6號卷9頁)
    起至清償日止，按年息百分之5計算之利息；願供擔保請准
    宣告假執行。主張：
(一)被告於民國109年12月19日18時39分許，駕駛車號000-0000
    號自用小客車，沿花蓮市華興街由南往北方向直行，適原告
    騎乘車號000-0000號普通重型機車(下稱系爭機車)沿花蓮市
    華廈街由東往西直行，兩車於路口發生碰撞，致原告受有左
    股骨幹開放性骨折、左鎖骨骨折之傷害，緊急送往花蓮慈濟
    醫院治療。被告未領有駕駛執照，並未注意車前狀況，並行
    經有反射鏡之無號誌交岔路口，未減速慢行，左方車未讓右
    方車先行，為肇事主因，致原告受有損害，應依民法第184
    條、第191條之2、第193條第1項、第195條第1項前段規定負
    損害賠償責任。
(二)原告請求以下賠償：
  1.醫療費用284,461元：原告因車禍受傷於當日109年12月19日
    至110年1月4日住院治療，並於110年1月8日門診追蹤，支出
    醫療費用284,461元。
  2.看護費227,500元：原告因傷於109年12月20日、109年12月2
    6日住院接受手術治療，其後須專人照顧2個月、休養3個月
    ，自110年1月5日至同年4月5日合計91日由臨時看護人員照
    顧，得請求看護費227,500元。
  3.交通費3,300元：原告自住所地至慈濟醫院就醫，每趟計程
    車車資275元，來回車資550元，原告於109年12月19日、12
    月20日、110年1月8日、2月5日、3月5日、9月17日至慈濟醫
    院就醫，合計支出計程車資3,300元。
  4.無法工作損失72,000元：原告任職於統冠超商公司，月收入
    約24,000元，然因被告過失致原告受傷無法工作，受有無法
    工作之損失72,000元。
  5.機車修理費72,000元：系爭機車因車禍毀損，被告以維修為
    由將原告機車取走，卻未向原告回報維修情形，至今仍未返
    還機車。原告依被告所述與機車行聯繫，但該機車行員工稱
    被告早已取走原告機車。系爭機車既因本件事故全部毀損無
    法維修，請求被告賠償機車之價值72,000元。
  6.慰撫金50萬元：原告因車禍受傷，造成無法自由行走、身體
    不適、無法入眠，精神上受有相當之痛苦，請求被告賠償精
    神慰撫金50萬元。以上合計1,159,261元。原告已領有強制
    險醫療給付理賠69,179元。考量肇事責任之分擔比例，原告
    以80萬元為請求金額。
三、被告答辯聲明請求駁回原告之訴。辯稱：原告透過朋友跟我
    協商，不含車子要求30萬元和解，我答應用20萬元再賠償他
    一台新車，但差額10萬元談不攏。原告請求金額太高。原告
    的機車在機車行，沒有辦法修，還停在那邊。肇事比例方面
    ，大部分是我的錯，因為交通裁定就是這樣。我是國小畢業
    ，從事裝潢業，每月收入約7萬元。
四、本院之判斷：
(一)原告主張車禍事故發生等情節，業據提出道路交通事故初步
    分析研判表、道路交通事故現場圖、診斷證明書等為憑(卷2
    7至31頁)，並有被告涉犯過失傷害案件刑事卷宗(110年度花
    簡字第282號)所附兩造筆錄、道路交通事故調查報告表、現
    場圖、照片等可參；被告亦因無駕駛執照駕車過失傷害人之
    犯行，經判處有期徒刑3月，得易科罰金確定，有刑事判決
    足佐，是上開事實堪信為真實。系爭車禍事故的發生，是因
    被告駕車沿花蓮市○○街○○○○○○○○○路○○○街○號誌交岔路口，
    左方車未暫停讓右方車先行(道路交通安全規則第102條第1
    項第2款)，與原告騎乘系爭機車沿華廈街由東往西方向行駛
    至該路口發生碰撞，致原告受傷、系爭機車受損，被告顯有
    過失，且為主要肇事責任；而原告騎乘機車行經無號誌之交
    岔路口，未減速慢行，作隨時停車之準備(道路交通安全規
    則第93條第1項第2款)，亦與有過失。經本院斟酌上開情形
    、雙方過失情節綜合所有證據，認被告、原告對車禍之發生
    應各負百分之70、百分之30之過失責任。
(二)按因故意或過失，不法侵害他人之權利者，負損害賠償責任
    ；汽車、機車或其他非依軌道行駛之動力車輛，在使用中加
    損害於他人者，駕駛人應賠償因此所生之損害。不法侵害他
    人之身體或健康者，對於被害人因此喪失或減少勞動能力或
    增加生活上之需要時，應負損害賠償責任；不法侵害他人之
    身體、健康者，被害人雖非財產上之損害，亦得請求賠償相
    當之金額，民法第184條第1項前段、第191條之2前段、第19
    3條第1項、第195條第1項前段分別定有明文。茲就原告請求
    之賠償金額審酌如下：
  1.原告得請求醫療費用143,305元：原告主張其因本件車禍事
    故受傷至花蓮慈濟醫院就醫，支出醫療費用284,461元，提
    出診斷證明書及醫療費用收據為憑(卷31、87、88頁)。經核
    ：
    ①原告所受傷勢為左股骨幹開放性骨折、左鎖骨骨折；於109
      年12月19日到花蓮慈濟醫院急診就醫，於109年12月20日
      入院，109年12月20日行左股骨開放性復位及骨內固定手
      術，於109年12月26日行左鎖骨開放性復位及骨內固定手
      術，於110年1月4日出院，宜專人照顧2個月，休養3個月
      。另於110年1月8日、110年2月5日、110年3月5日、110年
      9月17日骨科門診追蹤，休養3個月。有診斷證明書記載可
      參(卷31頁)。
    ②原告提出之醫療費用收據8張，為其醫療上必要之支出，惟
      其提出就醫日期109年12月20日至110年1月4日醫療費用收
      據為2張(卷87頁左下、88頁右上)，均記載「重印收據、
      病患補發」，「應付醫療費用」金額雖有不同，但費用項
      目及各項金額均相同，係重複列印為重複請求，應以列印
      在後收據日期為110年2月5日者(卷87頁左下)為可採。又
      原告提出之收據7張(剔除重複列印之卷88頁右上)，其支
      出證明書費為270元、330元、350元、230元、710元，共1
      ,890元，顯然過多，僅能以其中1筆即以較高額者710元認
      為必要之費用，其餘均應不得請求。經計算後，原告得請
      求醫療費用為143,305元〈(480－330)＋(000000－000)＋(380－
      230)＋8327＋3721＋710＝143305〉。
  2.原告得請求看護費227,500元：原告所受傷勢須休養3個月，
    且依其傷勢判斷需有專人照顧其生活起居為看護之必要，原
    告支出看護費227,500元，已提出證明單為據(卷35頁)，堪
    信屬實，得為請求。
  3.原告得請求交通費2,475元：原告因傷行動不便，其為前往
    醫院就診應有搭車往返之必要，原告於車禍當天搭乘救護車
    前往花蓮慈濟醫院(警詢卷原告筆錄記載參照)無交通費之支
    出，翌日即辦理入院進行手術治療，於110年1月4日出院時
    需搭車返家，及110年1月8日、110年2月5日、110年3月5日
    、110年9月17日至醫院骨科門診，均有搭車必要，其雖未提
    出支出證明，但應認其受有支出交通費之損失，其以住家至
    慈濟醫院單程車資275元核算應屬適當(卷89頁)，則原告得
    請求2,475元(275×9＝2475)。
  4.原告得請求工作損失72,000元：原告因傷需休養3個月，其
    主張受有工作收入之損失每月以24,000計，提出勞工保險被
    保險人投保資料表可憑(卷37頁)，原告受傷時為26歲(原告
    為83年間出生；卷31頁)，應有相當之工作能力得獲取收入
    ，其因車禍事故受傷，受有工作收入之損失，故其請求3個
    月無法工作之損失72,000元(24000×3＝72000)，應有理由。
  5.原告得請求機車損害3萬元：系爭機車為原告所有，因本件
    事故而受損，經被告取走因受損嚴重無法維修，迄今尚未返
    還原告等情，有行車執照、機車行資料等可憑(卷91、93頁)
    ，並為被告所不爭(卷98頁)，堪信屬實。系爭機車為106年9
    月出廠，至發生車禍日使用期間已有3年3個月，機車之使用
    年限為3年，以原告主張原車價為72,000元核算，扣除使用3
    年3個月之車價折舊，參民事訴訟法第222條第2項規定，審
    酌一切情形，認原告得請求機車損害為3萬元。
  6.原告得請求精神慰撫金20萬元：按慰藉金之賠償須以人格權
    遭遇侵害，使精神上受有痛苦為必要，其核給之標準固與財
    產上損害之計算不同，然非不可斟酌雙方身分資力與加害程
    度，及其他各種情形核定相當之數額(最高法院51年台上字
    第223號判例意旨參照)。原告因被告上開過失傷害行為受傷
    ，並住院手術治療，精神上自受有相當之痛苦。爰審酌原告
    為高中畢業，現為超商員工，每月收入約24,000元，名下有
    汽車1輛；被告為國小畢業，從事裝潢，月收入約7萬元(卷9
    8頁)，名下無財產(稅務電子閘門財產所得調件明細表參照
    ；置於證件袋內)，暨兩造之身分、地位、收入、被告過失
    程度、原告所受傷害、精神上痛苦的程度等一切情狀，認原
    告請求精神慰撫金20萬元為適當。
  7.綜上所述，原告因車禍所受之損害為675,280元(醫療費1433
    05元＋看護費227500元＋交通費2475元＋工作損失72000元＋機
    車損害3萬元＋精神慰撫金20萬元＝675280元)。按損害之發生
    或擴大，被害人與有過失者，法院得減輕賠償金額，或免除
    之，民法第217條第1項定有明文。本件原告就車禍之發生與
    有過失，而應負擔百分之30之過失責任，已如前述，本院即
    應依上開過失比例，減輕被告之賠償金額為472,696元（675
    280×70％＝472696）。又原告已領取強制汽車責任險理賠金69
    ,179元(卷101、103頁)，且原告本件請求金額並未預先扣除
    (卷121頁)，經依強制汽車責任保險法第32條規定扣除後，
    原告得請求之賠償金額為403,517元(000000－00000＝403517)
    。
五、從而，原告依侵權行為之法律關係請求被告給付如主文第1
    項所示，為有理由，應予准許，並依民事訴訟法第389條第1
    項第3款、第392條第2項規定，依職權宣告假執行及免為假
    執行，逾此部分之請求，為無理由，應併原告假執行之聲請
    予以駁回。本件係附帶民事訴訟經移送民事庭之案件，依刑
    事訴訟法第504條第2項規定免納裁判費，訴訟費用之金額為
    零，故不另為訴訟費用分擔之諭知。
中　　華　　民　　國　　111 　年　　10　　月　　7 　　日
                        臺灣花蓮地方法院花蓮簡易庭
                              法  官  楊碧惠
以上正本係照原本作成。
如不服本判決，應於送達後20日內，向本院提出上訴狀並表明上
訴理由(均須按他造當事人之人數附繕本並繳納上訴裁判費)。如
委任律師提起上訴者，亦應一併繳納上訴審裁判費。
中　　華　　民　　國　　111 　年　　10　　月　　7 　　日
　　　　　　　　　　　　　　　書記官  吳琬婷